臺灣士林地方法院刑事判決　　　　　　　95年度易字第1772號
公　訴　人　臺灣士林地方法院檢察署檢察官
被　　　告　乙○○
上列被告因竊盜案件，經檢察官提起公訴（95 年度偵字第15062
號），本院於訊問被告後，被告為有罪之陳述，經合議庭裁定認
為宜由受命法官獨任以簡式審判程序審理，並判決如下：
    主  文
乙○○攜帶兇器竊盜，累犯，處有期徒刑捌月，扣案之梅花扳手
貳支，沒收；又攜帶兇器竊盜，累犯，處有期徒刑捌月，扣案之
梅花扳手貳支沒收；應執行有期徒刑壹年貳月，扣案之梅花扳手
貳支，沒收。
    事  實
一、乙○○前於民國92年間因搶奪等案件，經臺灣板橋地方法院
    以93年訴字第357 號判決就竊盜罪判處有期徒刑4 月，搶奪
    罪判處有期徒刑8 月，恐嚇罪判處有期徒刑7 月確定，應執
    行有期徒刑1 年4 月；又於同年間因違反毒品危害防制條例
    案件，經同院判處有期徒刑8 月，上開各罪經法院合併定應
    執行刑1 年10月，於94年6 月30日假釋付保護管束，甫於94
    年10月9 日縮刑期滿執行完畢（構成累犯）。復於95年間因
    竊盜罪兩案件，經本院於95年11月20日以95年度易字第1526
    號判決判處有期徒刑7 月及有期徒刑9 月，應執行有期徒刑
    1 年2 月。詎猶未悛悔，乙○○竟基於意圖為自己不法所有
    之犯意，先於95年11月27日或28日晚間某時許，在臺北市○
    ○區○○街某巷內，以其所有客觀上可供兇器使用之梅花扳
    手2 支，竊取李錦峰所有車牌號碼5B─6482號自小客車之前
    後車牌2 面。復又於同年12月2 日晚間10時許，在臺北市北
    投區○○○路117 巷內，以相同之工具，竊取臺灣莫仕股份
    有限公司（起訴書誤載為甲○○）所有交由甲○○使用之車
    牌號碼2B─2352號自小客車之前後車牌2 面，並將2B─2352
    號車牌兩面懸掛在其所有車牌號碼CR─4008號自小客車上使
    用，嗣於翌（3） 日凌晨1 時許，乙○○駕車行經臺北市○
    ○區○○街、致遠路口時，為警查覺車牌有異而盤查，經乙
    ○○同意搜索，在車上扣得如附表所示之物（毒品部分另案
    由檢察官偵辦），始知上情。
二、案經台北市政府警察局北投分局報請臺灣士林地方法院檢察
    署檢察官偵查起訴。
    理  由
一、上揭犯罪事實，業據被告乙○○於本院審理時坦承不諱，核
    與證人即被害人甲○○於警詢及證人即被害人李錦峰於偵查
    時證述失竊情節相符，並有贓物認領保管單、車籍查詢資料
    表各2 紙及扣案工具、汽車車牌照片影本12張在卷可稽，復
    有扣案之梅花板手2 支可資佐證，足認被告自白與事實相符
    ，而可採信。本件事證明確，被告犯行洵堪認定，應予依法
    論科。
二、按刑法第321 條第1 項第3 款之攜帶兇器竊盜罪，其所稱「
    兇器」，其種類並無限制，凡客觀上足對人之生命、身體、
    安全構成威脅，具有危險性之兇器均屬之，且祇須行竊時攜
    帶此種具有危險性之兇器為已足，並不以攜帶之初有行兇之
    意圖為必要，最高法院79年台上字第5253號判例可資參照。
    經查：被告乙○○行竊上開車牌時，係攜帶梅花扳手2 支，
    ，亦經被告於本院審理時坦認屬實，被告所使用之梅花扳手
    ，為金屬材質之五金工具，質地堅硬，被告持以行竊，客觀
    上足以對人之生命、身體產生相當之危害，性質上均屬兇器
    無疑。核被告所為，係犯刑法第321 條第1 項第3 款之攜帶
    兇器竊盜罪。被告所犯上開2 次竊盜犯行，犯意各別，犯罪
    之時、地亦非緊接，非接續而為，應分論併罰。又被告有事
    實欄所載前案犯罪科刑並執行完畢之情形，有台灣高等法院
    被告全國前案紀錄表1 份在卷可查，其受有期徒刑執行完畢
    後，5 年內故意再犯有期徒刑以上之本罪，為累犯，應依刑
    法第47條之規定加重其刑。爰審酌被告前有竊盜前科，素行
    不佳，有台灣高等法院被告前案紀錄表在卷可參，且被告正
    值壯年，竟不思勤奮努力，因與人結仇，欲掩飾行蹤，乃萌
    生行竊他人車牌加以懸掛之歹念，並攜帶兇器行竊，危害社
    會治安，本不宜寬貸，惟念及被告於本院審理時坦承犯行，
    態度尚佳及所竊得之財物，被害人所受財產上之損害等一切
    情狀，分別量處如主文所示之刑，並定應執行之刑。又公訴
    人雖對被告具體求刑有期徒刑1 年6 月，惟本院認以量處如
    主文所示之刑為適當，公訴人之求刑，核屬過重，附此敘明
    。
三、末查，扣案如附表所示之梅花扳手2 支，係供被告行竊所用
    之物，且屬被告所有，業據被告供明在卷，應依刑法第38條
    第1 項第2 款規定宣告沒收之。至附表編號1 至6 號及編號
    9 至12號之扣案物品，非屬違禁物，雖被告自承為其所有之
    物，然被告否認為其供犯罪所用、供犯罪預備之物，或犯罪
    所得之物，且參諸被告在本院審理時，對於持梅花扳手偷竊
    犯行均坦承不諱，苟前揭附表之物確為其供犯罪所用、供犯
    罪預備之物，或犯罪所得之物，實無否認之理，此外，本院
    復查無其他積極證據證明前揭物品確為其供犯罪所用、供犯
    罪預備之物，或犯罪所得之物，自無法宣告沒收。至扣案之
    毒品，因與本件竊盜案無關，應在另案宣告沒收，併此敘明
    。
據上論斷，應依刑事訴訟法第273條之1第1項、第299條第1 項前
段，刑法第321 條第1 項第3 款、刑法第47條第1 項，刑法第51
條第5 款、第38條第1 項第2 款，判決如主文。
本案經檢察官邱智宏到庭執行職務。
中　　華　　民　　國　　96　　年　　1 　　月　　8 　　日
                  刑事第七庭法  官  王俊雄
以上正本證明與原本無異。
如不服本判決應於送達後10日內，向本院提出上訴狀。
                            書記官  許秋莉
中　　華　　民　　國　　96　　年　　1 　　月　　8 　　日
附錄本案論罪科刑法條全文：
中華民國刑法第321 條第1 項第3 款：
犯竊盜罪而有左列情形之一者，處六月以上、五年以下有期徒刑
：
一  於夜間侵入住宅或有人居住之建築物、船艦或隱匿其內而犯
之者。
二  毀越門扇、牆垣或其他安全設備而犯之者。
三  攜帶兇器而犯之者。
四  結夥三人以上而犯之者。
五  乘火災、水災或其他災害之際而犯之者。
六  在車站或埠頭而犯之者。
前項之未遂犯罰之。
附表一：
┌─────┬────────────┬──────┐
│  編號    │物    品                │數     量   │
├─────┼────────────┼──────┤
│   1      │ 白手套                 │   23個     │
├─────┼────────────┼──────┤
│   2      │藍色把手電動螺絲起子    │    1支     │
├─────┼────────────┼──────┤
│   3      │紅色把手破壞剪          │    1支     │
├─────┼────────────┼──────┤
│   4      │紅色把手尖型起子        │    1支     │
├─────┼────────────┼──────┤
│   5      │綠色把手尖型把手        │    1支     │
├─────┼────────────┼──────┤
│   6      │黃色把手老虎鉗          │    1支     │
├─────┼────────────┼──────┤
│   7      │墨綠色把手梅花扳手起子  │    1支     │
├─────┼────────────┼──────┤
│   8      │水黃色把手梅花扳手起子  │    1支     │
├─────┼────────────┼──────┤
│   9      │黑色把手一字起子        │    1支     │
├─────┼────────────┼──────┤
│  10      │水紅色把手十字起子      │    1支     │
├─────┼────────────┼──────┤
│  11      │鐵製三角型六角扳手      │    1支     │
├─────┼────────────┼──────┤
│  12      │T字型六角扳手           │    1支     │
├─────┼────────────┼──────┤
│  13      │自小客車車牌（5B─6482）│    2面     │
├─────┼────────────┼──────┤
│  14      │自小客車車牌（2B─2352) │    2面     │
├─────┼────────────┼──────┤
│  15      │海洛因                  │毛重0.4 公克│
│          │                        │淨重0.2公克 │
└─────┴────────────┴──────┘
